臺灣臺北地方法院刑事判決　　　　　　　　　　　　九十二年度訴字第一五三六號
　　公　訴　人　台灣台北地方法院檢察署檢察官
　　被　　　告　戊○○
　　選任辯護人　廖芳萱律師
　　被　　　告　甲○○
　　選任辯護人　陳雨凡律師
　　被　　　告　丙○○
　　選任辯護人　陳雨凡律師
　　　　　　　　陳適庸律師
　　　　　　　　許博森律師
右列被告因違反槍砲彈藥刀械管制條例等案件，經檢察官提起公訴（九十二年度偵字
第一一四九八、一一五００號），本院判決如左：
    主  文
戊○○未經許可寄藏手槍，累犯，處有期徒刑年貳月，併科罰金貳拾萬元，罰金如
易服勞役以罰金總額與六個月之日數比例折算。
扣案之制式半自動手槍壹支（槍枝管制編號0000000000，９ｍｍ口徑）、
子彈貳顆均沒收；又共同以加害生命之事恐嚇他人，致生危害於安全，累犯，處有期
徒刑陸月，應執行有期徒刑年肆月，併科罰金貳拾萬元，罰金如易服勞役以罰金總
額與六個月之日數比例折算，扣案之制式半自動手槍壹支（槍枝管制編號00000
00000，９ｍｍ口徑），子彈貳顆均沒收。
甲○○、丙○○共同以加害生命之事恐嚇他人，致生危害於安全，各處有期徒刑陸月
，如易科罰金均以佰元折算壹日。
    事  實
一、戊○○於民國八十一年間因違反麻醉藥品管理條例案件，經台灣板橋地方法院判
    處有期徒刑五年十月，嗣經台灣高等法院改處有期徒刑五年九月確定，經送監執
    行，於八十七年五月十九日縮刑期滿執行完畢，猶不知悔改，復於民國九十年端
    午節前，在基隆市安樂區○○○路一二一巷三十八之十五號五樓，明知其友人綽
    號「大頭」年籍不詳之成年男子所交寄之物，為具有殺傷力之制式半自動手槍一
    支（槍枝管制編號0000000000，９ｍｍ口徑）及制式子彈四顆，係屬
    違禁物，竟未經許可予以收受，藏放於上址而無故持有。迄至九十二年　五月七
    日二十一時許，戊○○受「大偉」之指示，帶前揭槍彈至台北市松山區○○○
    路○段三三七號八樓龍亨酒店恐嚇該酒店，而於同日二十三時許先至同路段上之
    錢櫃ＫＴＶ與同受「大偉」指示前往恐嚇，惟不知戊○○帶槍彈之甲○○、丙○○會合。三人見面後即與「大偉」共同基於恐嚇龍亨酒店之犯意，前往該酒店
    ，電梯至八樓龍亨酒店時，戊○○、丙○○二人進入該酒店，甲○○則按住電梯
    門之開關，使電梯不能關門上下，作為接應，戊○○、丙○○二人進入該酒店門
    口大廳處，於接受測量額溫（當時為ＳＡＲＳ傳染病流行期間，進入公共或公眾
    得出入之場所均須量體溫，以檢查是否感染ＳＡＲＳ）後，因額溫超過，由接待
    人員進一步複測之際，戊○○突拔出藏於其衣內之前揭槍彈，拉槍機，對天花板
    射擊二槍，以加害該酒店內人員生命安全之事恐嚇該酒店人員，三人隨即逃離現
    場。嗣警察獲報後，於現場查扣戊○○射搫後留下之彈殼二顆，以及拉滑套跳出
    之子彈二顆，員警並與該酒店之監視錄影帶核對而查獲甲○○、丙○○二人。嗣
    於九十二年五月八日九時三十分，戊○○帶該槍至台北市政府警察局松山分局
    自首。
二、案經台北市政府警察局松山分局報請台灣台北地方法院檢察署檢察官偵查起訴。
    理  由
一、被告三人均坦承右揭事實，核與證人乙○○（龍亨酒店經理）於警詢中所述，及
    目擊證人丁○○、己○○（均為龍亨酒店職員）於本院訊問時所供相符，並有扣
    案如主文所示之槍彈可證，上開槍彈經送鑑定，為制式具有殺傷力之槍彈，亦有
    內政部警政署刑事警察局刑鑑字第０九二００八六四四四號槍彈鑑定書在卷可證
    ，事證明確，被告三人之犯行均堪認定。
二、核戊○○其自九十年端午節前受寄而持有本案之手槍及子彈，係分別犯槍砲彈藥
    刀械管制條例第七條第四項之未經許可寄藏手槍罪，及同條例第十二條第四項之
    未經許可寄藏子彈罪，其一寄藏行為而犯二罪名，為想像競合犯，應依法定刑較
    重之未經許可寄藏手槍罪論處。其嗣另行起意與甲○○、丙○○、「大偉」恐嚇
    龍亨酒店之部分，均係犯刑法第三百零五條之恐嚇罪。被告三人與「大偉」有犯
    意聯絡及行為分擔，並由戊○○、丙○○、甲○○實施，均為共同正犯，其等一
    行為恐嚇多人，為同種想像競合犯。被告戊○○所犯上開二罪間犯意各別，行為
    亦殊，應分論併罪之。又被告戊○○於警局尚未查知其身分前，自行槍到案，
    經本院函詢台北市政府警察局松山分局，查證無訛，有該警局北市警松分刑字第
    ０九三六一０八三五００號函在卷足憑，被告戊○○所犯上開非法寄藏手槍罪，
    應依槍砲彈藥刀械管制條例第十八條第一項減輕其刑。又被告戊○○有如事實欄
    所載之罪刑執行完畢之事實，有台灣高等法院被告全國前案紀錄表在卷可稽，其
    五年內再犯有期徒刑以上之本案二罪，均為累犯，均應依法加重其刑，並依法先
    加後減之。
三、爰審酌被告戊○○自九十年間受寄而持有本件槍彈後，迄至龍亨酒店恐嚇前，僅
    單純寄藏該槍彈，並未涉及他案，其受寄持有槍彈部分之情節非重；被告三人以
    開槍危害他人生命安全之方法，恐嚇龍亨酒店內之人員，其危害社會治安非輕，
    惟被告甲○○、丙○○二人均年輕識淺，且無犯罪之前科，有台灣高等法院被告
    全國前案紀錄表在卷可稽，甲○○在旁接應，丙○○僅隨同戊○○前往助勢，其
    情節較開槍之戊○○為輕等情，分別量處如主文所示之刑。甲○○、丙○○二人
    部分均諭知易科罰金之折算標準；戊○○部分除諭知罰金易服勞役之折算標準外
    ，並定其應執行刑。
四、扣案如主文所示之槍彈，均未經許可而持有，為違禁物，依法宣告沒收。
五、公訴意旨另以丙○○、甲○○與戊○○共同持有槍彈，併與戊○○共同觸犯槍砲
    彈藥刀械管制條例第七條第四項、第十二條第四項之罪部分，本院勘驗被告三人
    搭乘電梯及至龍亨酒店大廳過程之監視錄影帶，被告戊○○始終未將藏於其衣內
    之本件槍彈取出或露出，有勘驗筆錄在卷可證，被告甲○○及丙○○無從得知戊○○有帶槍彈，戊○○復供稱甲○○、丙○○均不知伊有帶槍彈，而恐嚇龍亨
    酒店之方法非僅開槍一端，自不能僅因戊○○突然開槍，即認其餘被告亦知情，
    此外亦查無其他事證足認甲○○、丙○○有與戊○○共同持有槍彈，惟因檢察官
    以此部分與前開恐嚇罪間有方法結果之牽連關係，故本院不另為無罪之諭知。
據上論斷，應依刑事訴訟法第二百九十九條第一項前段，槍砲彈藥刀械管制條例第七
條第四項、第十二條第四項、第十八條第一項，刑法第十一條前段、第二十八條、第
四十七條、第五十五條、第三百零五條、第四十一條第一項前段、第四十二條第三項
、第五十一條第五款、第三十八條第一項第一款，罰金罰鍰提高標準條例第一條前段
、第二條，判決如主文。
本案經檢察官劉承武到庭執行職務。
中　　　華　　　民　　　國　　九十三　　年　　　六　　　月　　　八　　　日
                          臺灣臺北地方法院刑事第一庭
                                      審判長法　官　陳興邦
                                            法　官　唐于智
                                            法　官  劉亭柏
右正本證明與原本無異
如不服本判決應於送達後十日內向本院提出上訴狀
                                          　書記官  羅欣宜
中　　　華　　　民　　　國　　九十三　　年　　　六　　　月　　 十六 　　日
附錄本案論罪科刑法條全文：
槍砲彈藥刀械管制條例第七條：
未經許可，製造、販賣或運輸火砲、肩射武器、機關槍、衝鋒槍、卡柄槍、自動步槍
、普通步槍、馬槍、手槍或各類砲彈、炸彈、爆裂物者，處死刑、無期徒刑或七年以
上有期徒刑；處徒刑者，併科新台幣三千萬元以下罰金。
未經許可，轉讓、出租或出借前項所列槍砲、彈藥者，處無期徒刑或五年以上有期徒
刑，併科新台幣一千萬元以下罰金。
意圖供自己或他人犯罪之用，而犯前二項之罪者，處死刑或無期徒刑；處徒刑者，併
科新台幣五千萬元以下罰金。
未經許可，持有、寄藏或意圖販賣而陳列第一項所列槍砲、彈藥者，處五年以上有期
徒刑，併科新台幣一千萬元以下罰金。
第一項至第三項之未遂犯罰之。
槍砲彈藥刀械管制條例第十二條：
未經許可，製造、販賣或運輸子彈者，處一年以上七年以下有期徒刑，併科新台幣五
百萬元以下罰金。
未經許可，轉讓、出租或出借子彈者，處六月以上五年以下有期徒刑，併科新台幣三
百萬元以下罰金。
意圖供自己或他人犯罪之用，而犯前二項之罪者，處三年以上十年以下有期徒刑，併
科新台幣七百萬元以下罰金。
未經許可，持有、寄藏或意圖販賣而陳列子彈者，處五年以下有期徒刑，併科新台幣
三百萬元以下罰金。
第一項至第三項之未遂犯罰之。
中華民國刑法第三百零五條：
(恐嚇危害安全罪)
以加害生命、身體、自由、名譽、財產之事，恐嚇他人致生危害於安全者，處二年以
下有期徒刑、拘役或三百元以下罰金。
